臺灣高雄地方法院民事判決　　　　　　　 99年度續易字第1號
聲　請　人
即被上訴人　簡隆尉
相　對　人
即上訴人　　不老溫泉山莊
法定代理人　陳進傳
上列當事人間請求給付資遣費等事件，聲請人於和解成立後，請
求繼續審判，本院判決如下：
    主  文
請求駁回。
    理    由
一、請求人主張略以：聲請人前於本院99年度勞簡上字第33號案
    件（下稱系爭案件）審理中，雖經本院於民國99年11月24日
    勸諭達成和解（下稱系爭和解）。惟系爭和解成立後，聲請
    人接獲訴外人即相對人先前受僱人潘金蝶電話通知，表示相
    對人之法定代理人曾要求潘金蝶不得為聲請人作證，足見系
    爭和解有錯誤，應撤銷，爰依法請求繼續審判云云。
二、按和解不得以錯誤為理由撤銷之。但有左列事項之一者，不
    在此限：(1)和解所依據之文件，事後發見為偽造或變造，而
    和解當事人若知其為偽造或變造，即不為和解者。(2)和解事
    件，經法院確定判決，而為當事人雙方或一方於和解當時所
    不知者。(3)當事人之一方，對於他方當事人之資格或對於重
    要之爭點有錯誤，而為和解者，民法第738 條定有明文。又
    和解後繼續審判之請求，須於和解成立有無效或得撤銷之原
    因；和解成立顯無繼續審判之原因者，得不經言詞辯論，以
    判決駁回之，民事訴訟法第380 條第2 項、同條第3 項準用
    同法第502 條第2 項亦分別規定明確。
三、本件請求人雖主張系爭和解有上開錯誤云云，惟兩造於系爭
    案件審理時，係達成「(一)上訴人即相對人願給付被上訴人即
    聲請人新台幣（下同）200,000 元，於100 年2 月28日前1
    次給付完畢。(二)被上訴人其餘請求拋棄。(三)訴訟費用各自負
    擔。」為內容之和解乙節，業經本院依職權調閱系爭案件卷
    宗核閱無訛，而聲請人雖稱系爭和解成立後，始知相對人有
    與潘金蝶聯絡云云，然聲請人為系爭和解之際，系爭和解並
    未依據任何文件，且系爭和解事件，未曾經法院判決確定，
    又兩造為系爭和解時，均屬系爭案件之本人為之，亦無對他
    方之當事人資格有錯誤之可能，況系爭和解即針對聲請人得
    向相對人請求資遣費之數額所為，乃系爭案件之爭點所在，
    亦難謂系爭和解有重要爭點錯誤之情事，依上開說明，系爭
    和解並無民法第738 條但書各款規定之情況，聲請人自不得
    以系爭和解有錯誤為由主張撤銷。至聲請人縱於系爭和解成
    立後，始知悉潘金蝶遭相對人聯絡云云，亦非系爭和解得撤
    銷之事由。從而，請求人主張系爭和解有錯誤，請求繼續審
    判，顯無理由，爰不經言詞辯論，逕以判決駁回。
四、依民事訴訟法第380 條第3 項、第502 條第2 項，判決如主
    文。
中    華    民    國   100    年    5     月    30    日
                  勞工法庭    審判長法  官    黃國川
                                    法  官    張維君
                                    法  官    何佩陵
以上正本係照原本作成。
如對本判決上訴，須於判決送達後20日內向本院提出上訴狀。如
委任律師提起上訴者，應一併繳納上訴審裁判費。
中    華    民    國   100    年    5     月    30    日
                                    書記官    陳喜苓